臺灣屏東地方法院刑事判決　　　　　　　　　　　　　九十一年度易字第五五二號
　　公　訴　人　臺灣屏東地方法院檢察署檢察官
　　被　　　告　乙○○
右列被告因竊盜案件，經檢察官提起公訴（九十一年度偵字第二六九八號），本院判
決如左：
    主  文
乙○○連續竊盜，處有期徒刑壹年貳月。
    事  實
一、乙○○前於民國八十五年五月間因犯竊盜罪，經本院以八十六年度易字第二七五
    八號判處有期徒刑五月，嗣經臺灣高等法院高雄分院以八十七年度上易字第八三
    八號判決駁回上訴，另諭知緩刑三年而確定；又於八十八年二月間因竊取小客車
    ，並向車主要求贖款，犯竊盜、恐嚇取財等罪，經臺灣高等法院高雄分院以八十
    九年度上易字第一二一二號判決，並就其所犯竊盜及恐嚇取財二罪，諭知應執行
    有期徒刑二年確定而入監執行，連同上開緩刑經撤銷而接續執行部分，依指揮書
    應執行至九十二年五月十七日，甫於九十一年五月七日縮刑假釋出監。
二、詎乙○○於假釋期間猶不知悔改，復基於意圖為自己不法所有之概括犯意，於九
    十一年五月十四日凌晨三時許，因見甲○○所有之車號ＰＩＩ－八０六號機車，
    停放在屏東縣新埤鄉○○路三號三合院房舍前廣場上，並未上鎖，其電門開關上
    猶插有包括該車鑰匙之鎖匙一串，旋竊取該機車供代步使用，並騎至約一點八公
    里外之同鄉萬隆村慈善宮前停放，再以徒步方式，於凌晨三時三十分許到達距離
    該廟約二百五十公尺外之萬隆村萬安路五十九之三號房屋前，旋承前開同一竊盜
    之概括犯意，持上開隨同機車一併竊得之鑰匙，開啟並進入停放在該屋前棚架下
    ，屬於丁○○所有之車號Ｄ四－四七七０號廂型小客車內，而著手於竊取該車之
    行為，嗣因即時為丁○○發現，並會同鄰居逮捕送警而未遂。
三、案經屏東縣警察局潮州分局報告臺灣屏東地方法院檢察署檢察官偵查起訴。
    理  由
一、訊據被告乙○○於本院審理時，對其前揭犯罪事實固矢口否認，並以：伊係從距
    現場約一百公尺的貨櫃屋那邊走過來，原先是要去找朋友，伊從廟裏面拜拜出來
    時，就看到該廂型小客車在閃黃燈，因認為有問題就跑進去問，繞了半圈走到車
    子的右後方看到一個阿婆，阿婆看到伊就喊抓賊，伊很生氣就用手打車子，後來
    有一個阿伯就衝出來打伊，接著他兩個兒子也出來把伊抓住報警。至於找機車部
    分，當時員警帶伊出來兩次，甚至到伊家去，可是沒找到，但一出來往前走就找
    到了，就叫伊照相，並說是伊偷的。伊沒有偷車，伊在警訊中連筆錄都沒有作，
    兩件都是遭警員誣陷的（詳本院卷九十一年六月十二日、九十一年七月三日訊問
    筆錄、九十一年九月四日審理筆錄）云云置辯。經查，前揭犯罪事實於案發當晚
    （九十一年二月十四日）本院受理承辦檢察官聲請對被告乙○○裁定羈押事件而
    行訊問程序時，即據其坦承犯行，並稱：伊偷車係為了要回家拜拜祖先等語（詳
    本院九十一年度聲羈字第六四號案卷第三頁反面、第四頁訊問筆錄）。而在警訊
    中，被告乙○○對其行竊過程亦已自承：伊是以該查扣之鑰匙開啟上開廂型小客
    車駕駛座車門進入到車內，欲開啟該車電門開關時，驚醒車主被害人，經車主喊
    叫鄰居合力並通知警察將伊逮捕的，而車號ＰＩＩ－八０六號重機車是伊於九十
    一年五月十四日三時，在新埤鄉○○村○○路三號竊取的，伊騎走後，就到萬隆
    村萬安路慈善宮將機車停放在那裏（詳警卷第一頁反面、第三頁反面訊問筆錄）
    等語，並經證人即機車車主甲○○、小客車車主丁○○，及承辦之潮州分局餉潭
    派出所員警丙○○分別於警訊中及本院訊問時，證述綦詳，並有現場照片四幀、
    贓物領據二紙及路程勘測報告一紙附卷可稽。被告乙○○嗣後雖翻異前詞，並指
    稱係遭員警誣陷云云，惟查：
  (一)就被訴竊取證人丁○○所有廂型小客車部分，被告乙○○雖辯稱當時係出於好意
    上前查看，並未進入車內，卻遭現場一位阿婆誤會云云，然其於右揭時地遭查獲
    時，係自行開鎖，並確已進入上開廂型小客車內一節，業據證人丁○○迭於警訊
    中及本院訊問時證稱：當天凌晨三時三十分許，伊因聽到家裏的狗一直叫，就起
    來到外面，發現被告乙○○在伊所有的小客車內，而該車的前後燈都亮了，伊是
    第一個發現被告的，就叫左右鄰居有小偷，並跟鄰居合力將被告逮捕報警，後來
    伊等檢查車內，發現被告遺留下來的鑰匙一串，伊平時沒有放置鑰匙在車內，而
    先前伊車門亦確有上鎖（詳警卷第七頁、本院九十一年六月十二日訊問筆錄）等
    語。衡情，證人丁○○與被告乙○○既無仇隙，原無扭曲、誣陷之理，而被告乙○○所辯善意查看竟須於深夜進入他人車內，猶與一般常理不符。
  (二)其次，本件查獲被告乙○○竊取證人甲○○所有機車之原因，係被告著手竊取上
    開廂型小客車被捕後，自行帶同員警起出贓車而然，其過程已經證人即查獲員警
    丙○○於本院訊問時，到庭與被告乙○○對質並結證稱：伊等在被告乙○○遭丁○○等村民逮捕而趕到時，當場即據其自承係以扣案鑰匙打開車門進入，伊等將
    被告帶回派出所時，因他身上沒有任何證件，才根據他自稱的年籍資料向該管之
    新埤分駐所調口卡，正在訊問時，新埤分駐所所長又來電表示獲報當天凌晨住在
    被告住所永興路一號隔壁，即同路三號之住戶遺失機車一輛，他們要過來問被告
    ，隨後被告才向新埤所派來的員警坦承偷機車，並帶伊等去取出機車，伊等找出
    該機車，隨即以先前查扣的機車鑰匙測試，果然可以發動等語（詳本院卷九十一
    年七月三日訊問筆錄），而上開於案發時在丁○○所有廂型小客車上查獲之鑰匙
    一串，確為機車車主甲○○於機車失竊前，插在該機車電門開關上之鑰匙一節，
    亦據證人甲○○於本院審理時，到庭結證在卷（詳本院卷九十一年九月四日審理
    筆錄），足堪信實。
  (三)今被告乙○○雖辯稱係遭承辦員警誣陷，並於本院訊問時聲稱：1.員警未經伊同
    意即違法進行夜間訊問，並自當日凌晨一點多就一直被訊問，以致在內勤檢察官
    訊問時，頭暈暈的，不敢亂講話；2.伊身上的物件於遭逮捕送警後即全部遺失；
    3.甲○○之機車遭竊時，伊已遭逮捕送警，顯非伊所為，警方帶伊出來找機車，
    共出來兩次，甚至到一戶人家裏，還被屋主罵，卻都沒找到，但一出來往前走就
    找到了，就叫伊照相，說車是伊偷的云云。然：
    1.本案係因廂型小客車車主丁○○於九十一年五月十四日凌晨約三時三十分許，
      發現被告乙○○已侵入其車內而查獲，警方獲報後，直到四點多才趕來將被告
      帶回一節，業據證人丁○○於本院訊問時結證在卷（詳本院卷九十一年六月十
      二日訊問筆錄），被告稱其在一點多即遭訊問，原與事實不符。而被告乙○○
      經帶回派出所後，員警係等到當天上午六時，車主丁○○亦前來派出所後，始
      開始進行訊問等情，除經證人丙○○於本院訊問時證述在卷，並與卷附警訊初
      訊筆錄製作時間欄所載相符。又被告乙○○雖表示當日經員警移送內勤檢察官
      時，已因遭違法夜間訊問而頭暈暈的，不敢亂講話云云，然依稍後其因內勤檢
      察官聲請羈押而在本院接受訊問時，卻能應答自若，並坦承犯行，有本院九十
      一年度聲羈字第六四號案卷，九十一年五月十四日訊問筆錄在卷可稽，凡此足
      徵其空言遭違法訊問云云，應屬虛言。矧被告乙○○至本院審理時，竟又改稱
      ：伊於警訊中連筆錄都沒有作云云（詳本院卷九十一年九月四日審理筆錄），
      與其先前所言，舛午至明，顯屬臨訟飾卸之詞，不足採信。
    2.被告乙○○於右揭時地遭查獲送警時，除在其所在丁○○所有上開廂型小客車
      上，查得甲○○所有之鑰匙一串外，身上並無任何長物，此經本院電向承辦之
      屏東縣警察局潮州分局餉潭派出所查明並製作電話紀錄附卷，復經證人丁○○
      、丙○○到庭證述綦詳，衡情，被告乙○○於右揭時地遭眾人逮捕之時，其現
      場既有多人在場，苟其身上果有財物，自無遭侵吞而能不為人所察覺之理，是
      證人所言，堪信為真。
    3.右揭甲○○之機車遭竊時點，依被告乙○○於警訊時自承係於當天凌晨三時許
      所為（詳警卷第三頁反面），核與證人甲○○於本院審理時到庭證稱：伊是前
      一天（九十一年五月十三日）晚上八點左右停在那裏，嗣案發當天早上七點左
      右起床時發現失竊後，立即報案等語（詳本院卷九十一年九月四日審理筆錄）
      並無矛盾。而經本院指示餉潭派出所員警查報右揭案發相關地點位置，而據回
      報以：被告乙○○竊取甲○○機車之地點（屏東縣新埤鄉○○村○○路三號）
      ，距其隨後停放機車之處所（屏東縣新埤鄉萬隆村慈善宮），約一．八公里，
      以時速六十公里計算車程約三分鐘；而該停放機車處所與丁○○停放上開廂型
      小客車地點（屏東縣新埤鄉○○村○○路五十九之三號前）之距離，僅約二百
      五十公尺，步行約三分鐘，有報告書一份存卷可參，依其距離與所需時間，與
      前揭被告乙○○於警訊中自承犯案經過，及證人丁○○指稱發現被告之時間，
      亦無衝突。又依卷附被告乙○○之警訊筆錄二份觀之：第一份筆錄製作之時間
      為九十一年五月十四日上午六時起，至同日上午六時五十分完成，內容不僅均
      針對被告乙○○竊盜丁○○所有上開廂型小客車而問答，其中被告乙○○為掩
      飾其遭查扣之鑰匙一串為另犯他案所得，猶答稱：「我是以自備一串鑰匙其中
      一把... 作犯罪工具... 該串鑰匙確實是我的無誤」（詳警卷第一頁反面、第
      二頁訊問筆錄）云云，惟在同日上午十時五十分至十一時五十分製作之第二份
      筆錄中，始見有關於被告乙○○稍早竊取甲○○機車事實之問答（詳警卷第三
      頁、第四頁訊問筆錄），參諸證人陳文榮、甲○○所證，則餉潭派出所承辦員
      警於案發當日四時許，甫將被告乙○○帶回時，為確認其身分，即向其住所地
      （南豐村永興路一號）管區之新埤分駐所員警查詢，惟當時新埤分駐所員警因
      尚未獲報，亦不知被告乙○○於該轄區已另涉他案，嗣上午七時許，始因證人
      甲○○發現失車而向新埤分駐所員警報案，乃受理員警懷疑與稍早受託查詢之
      案件有關而通報餉潭派出所，然餉潭派出所員警接獲通知時，因被告乙○○第
      一次訊問筆錄已於六時五十分許製作完成，故未及一併訊問，旋於第二次訊問
      時始就該部分為之等情，並無不合，足堪採信。此外，本案承辦員警既於當日
      上午七時後始因證人甲○○報案而得知有機車失竊情事，依常理，若非因被告
      乙○○已自承犯行並供出贓物下落，顯無干冒人犯逃脫之風險，勞師動眾，逕
      帶同被告乙○○外出找尋，而嗣後猶能巧合尋得之理，是被告乙○○所言，顯
      與常理大相逕庭，不足採信。
  (四)又被告乙○○於著手竊取證人丁○○所有廂型小客車而遭發現時，雖據證人丁○○證稱：伊是第一個發現的，被告乙○○因被發現而由車內出來到車前面時，伊
    看到被告精神恍惚，但沒有聞到酒味，而該廂型小客車前後車燈雖然都亮了，卻
    並未發動等情，似有蹊蹺，惟經本院將被告乙○○送請行政院國軍退除役官兵輔
    導委員會龍泉榮民醫院進行鑑定結果，認為被告乙○○並無明顯之精神疾病症狀
    ，犯案時的心神狀態應正常，沒有精神耗弱或心神喪失之可能，有該院九十一年
    八月二十二日，龍醫字第０九一０００一九五五號函附鑑定報告一份附卷可按。
    今查，被告乙○○於案發當時之精神狀態既稱正常，身上亦無酒味，依當時天候
    ，亦無因寒冷或下雨而須借他人車廂暫避之情形，竟自行持鑰匙侵入丁○○所有
    上開廂型小客車內，嗣面對發現之人時，卻又呈現精神恍惚狀態，顯與一般人於
    遭他人誤會為竊賊而驚恐急於解釋之情有異，況被告乙○○前有二次因犯竊盜罪
    被捕而經法院判刑之經驗，甫於案發前一週（九十一年五月七日）獲假釋出監，
    有臺灣高等法院被告全國前案紀錄表、臺灣屏東地方法院檢察署刑案資料查註紀
    錄表等一份，及判決書二份在卷可按，瓜田李下，豈有泰然自若之理。是衡其當
    時表現，顯係因著手竊盜而開啟、進入該小客車，尚未及發動時，即發現已驚動
    附近住戶，車主猶已出現眼前，依現場該車停放之位置為屋前棚架下，雖未設有
    大門，但週圍仍築有圍牆，除出口外並無其他出路，有現場照片在卷可參，若貿
    然嚐試逃逸，機會有限，乃刻意將鑰匙置於車內音響下方空格內，並故作精神恍
    惚狀以故佈疑陣，掩飾其犯行。今被告乙○○雖未及發動該小客車以建立自己對
    該車之持有支配關係，然其既已持鑰匙進入該車，顯已著手於破壞原車主對該車
    之管理監督關係，並重新建立另一持有支配關係之竊盜罪構成要件行為，至為明
    確。
  (五)末查，右揭機車、廂型小客車分別為甲○○及丁○○所有，被告乙○○為竊取上
    開廂型小客車，不惜騎用竊得機車至距離約二公里之外下手；又其將竊得機車停
    放於目的地外約二百五十公尺處，始以步行方式前往竊取上開廂型小客車，顯係
    為保有上開機車，以避免因直接將機車留在盜所附近，日後難以取回所為，足見
    被告乙○○主觀上對於上開竊得自小客車及機車，均具備不法所有之意圖。是本
    件被告犯罪事證已臻明確，應依法論科。
二、核被告乙○○所為，係犯刑法第三百二十條第一項之竊盜罪，及同條第三項、第
    一項之竊盜罪未遂。被告乙○○就上開竊取丁○○所有廂型小客車部分，係已著
    手於犯罪行為之實行而不遂，為未遂犯，爰依刑法第二十六條規定減輕其刑。被
    告乙○○上開連續二次竊盜犯行，時間緊接，手法相同，觸犯構成要件同一之罪
    名，顯係基於概括犯意反覆為之，為連續犯，應以其中情節較重之竊盜既遂犯行
    ，依刑法第五十六條規定論以連續竊盜罪，並加重其刑。爰審酌被告乙○○素行
    不佳，貪圖一己便利，犯後猶飾詞否認，不知悔過之品性、年齡、智識程度、犯
    罪手段、犯罪所生之損害、犯罪所得之價值；及其前於八十五年五月間因偷竊機
    車而犯竊盜罪，經本院以八十六年度易字第二七五八號判處有期徒刑五月，嗣經
    臺灣高等法院高雄分院以八十七年度上易字第八三八號判決駁回上訴，諭知緩刑
    三年而確定；又於八十八年二月間因竊取小客車，並向車主要求贖款，犯竊盜、
    恐嚇取財等罪，經臺灣高等法院高雄分院以八十九年度上易字第一二一二號判決
    ，並就其所犯竊盜及恐嚇取財二罪，諭知應執行有期徒刑二年確定而入監執行，
    連同上開緩刑經撤銷而接續執行部分，依指揮書應執行至九十二年五月十七日，
    甫於九十一年五月七日縮刑假釋出監，有臺灣高等法院被告全國前案紀錄表、臺
    灣屏東地方法院檢察署刑案資料查註紀錄表各一份，與判決書二份在卷可按，其
    假釋出監僅七日即再犯本案，顯無悔改之心，而前引判決就被告乙○○前一次犯
    竊盜罪部分，雖處以有期徒刑一年之刑，仍不足以矯治其惡性等一切情狀，量處
    如主文所示之刑，以示警懲。
據上論斷，應依刑事訴訟法第二百九十九條第一項前段，刑法第三百二十條第一項、
第五十六條，罰金罰鍰提高標準條例第一條前段，判決如主文。
本案經檢察官何克昌到庭執行職務
中      華      民      國    九十一    年      九      月    十  八    日
                                      臺灣屏東地方法院刑事第四庭
                                          法  官   陳松檀
右正本證明與原本無異。
如不服本判決應於收受本判決後送達後十日內向本院提出上訴書狀，其未敘述上訴理
由者，並得於提起上訴後十日內向本院補提理由書狀（均須按他造當事人之人數附繕
本 ）「切勿逕送上級法院」
                                          書記官   張福山
中      華      民      國    九十一    年      九      月    十  八    日
附錄本判決論罪之法條：
中華民國刑法第三百二十條
 (普通竊盜罪、竊佔罪)
意圖為自己或第三人不法之所有，而竊取他人之動產者，為竊盜罪，處五年以下有期
徒刑、拘役或五百元以下罰金。
意圖為自己或第三人不法之利益，而竊佔他人之不動產者，依前項之規定處斷。
前二項之未遂犯罰之。
